# 关于研发无形资产时形成的递延所得税问题？

提问人：金瓶儿 时间：2016-09-18 08:25:24
（ 2013 年）甲公司20×2年实现利润总额3 640万元，当年度发生的部分交易或事项如下： 　　（ 1 ）自 3 月 20 日起自行研发一项新技术。20×2年以银行存款支付研发支出共计 680 万元，其中研究阶段支出 220 万元，开发阶段符合资本化条件前的支出 60 万元，符合资本化条件后的支出 400 万元。研发活动至20×2年底仍在进行中。 　　税法规定，企业为开发新技术、新产品、新工艺发生的研究开发费用，未形成资产计入损益的，在按规定据实扣除的基础上，可以按研究开发费用的50%加计扣除；形成无形资产的，按照无形资产成本的150%摊销。 　　（ 2 ） 7 月 10 日，自公开市场以每股5.5元的价格购入 20 万股乙公司股票，作为可供出售金融资产核算。
20×2年 12 月 31 日，乙公司股票收盘价为每股7.8元。税法规定，企业持有的股票等金融资产以其取得成本作为计税基础。
（ 3 ）20×2年发生广告费2 000万元，甲公司年度销售收入9 800万元。税法规定，企业发生的广告费不超过当年销售收入15%的部分，准予扣除；超过部分，准予在以后纳税年度结转扣除。 　　其他有关资料：甲公司适用的所得税税率为25%；本题不考虑中期财务报告的影响；除上述差异外，甲公司20×2年未发生其他纳税调整事项，递延所得税资产和递延所得税负债无期初余额。假定甲公司在未来期间能产生足够的应纳税所得额用以利用可抵扣暂时性差异形成的所得税影响。 　　【要求及其答案】 　　（ 1 ）对甲公司20×2年自行研发新技术发生的支出进行会计处理，计算20×2年 12 月 31 日所形成开发支出的计税基础，判断是否确认递延所得税并说明理由。 　　借：研发支出——资本化支出 400 ——费用化支出 280 　　　　贷：银行存款
680 　　借：管理费用　　　　　　　 280 　　　　贷：研发支出——费用化支出　 280 20×2年 12 月 31 日所形成开发支出的计税基础＝400×150%＝ 600 （万元）。 　　甲公司不需要确认递延所得税。理由：对于无形资产的加计摊销虽然形成暂时性差异，但是该无形资产不是企业合并中形成的且属于初始确认时产生的，既不影响会计利润也不影响应纳税所得额，所以不需要确认递延所得税 为什么这道题不确认递延呢？没理解下面的解释理由

回答人：chenyiwei
根据《企业会计准则第 18 号——所得税》第十一条、第十三条规定，对于不是企业合并，且发生时既不影响会计利润和不影响应纳税所得额的资产、负债初始确认，即使存在暂时性差异，也不确认递延所得税资产或负债。该规定称为“初始确认豁免”。其理由是：
如果在这种场合下确认了递延所得税资产和负债，则对应科目不能是所得税费用，也不能是商誉，因此只能计入该资产或负债本身的初始计量金额中，这样不符合历史成本原则。